臺灣屏東地方法院刑事判決　　　　　　　98年度訴字第1116號
公　訴　人　臺灣屏東地方法院檢察署檢察官
被　　　告　李政龍
指定辯護人　張宗隆律師
上列被告因違反毒品危害防制條例等案件，經檢察官提起公訴（
97年度偵字第7578號）本院判決如下：
    主  文
李政龍販賣第一級毒品，累犯，處有期徒刑拾柒年，未扣案販賣
毒品所得新臺幣壹仟元沒收，如全部或一部不能沒收時，以其財
產抵償之，未扣案之行動電話門號卡壹張（門號：零玖貳捌肆柒
參壹肆貳號）沒收，如不能沒收時，追徵其價額；又行使偽造私
文書，足以生損害於公眾，累犯，處有期徒刑伍月，偽造之「張
志昇」署押壹枚沒收。應執行有期徒刑拾柒年貳月，未扣案販賣
毒品所得新臺幣壹仟元沒收，如全部或一部不能沒收時，以其財
產抵償之，未扣案之行動電話門號卡壹張（門號：零玖貳捌肆柒
參壹肆貳號）沒收，如不能沒收時，追徵其價額，偽造之「張志
昇」署押壹枚沒收。
    事  實
一、李政龍前因搶奪案件，經本院以91年度訴字第331 號判決處
    有期徒刑3 年2 月，並迭經臺灣高等法院高雄分院以91年度
    上訴字第1482號判決、最高法院92年度臺上字第1482號判決
    駁回上訴確定，於民國96年2 月1 日執行完畢。
二、李政龍明知海洛因為毒品危害防制條例第2 條第2 項第1 款
    所定之第一級毒品，不得販賣。竟意圖營利，基於販賣海洛
    因之犯意，於鄧永隆於97年3 月26日上午8 時18分許，使用
    0000000000號行動電話，撥打李政龍持用之0000000000號行
    動電話要求購買第一級毒品海洛因時，李政龍即表示同意，
    並隨即在屏東縣內埔鄉內埔農會附近，以1 千元之代價販賣
    第一級毒品海洛因若干公克予鄧永隆而得利。
三、李政龍於97年7 月2 日中午12時40分，甫在黃松妹位於屏東
    縣內埔鄉○○路○ 段20號住處竊得之「奇美」牌32吋液晶電
    視機1 台（竊盜部分業經本院97年度易字第1151號判決確定
    ），當日下午1 時許，持之前往屏東縣內埔鄉○○村里○路
    71 號 ，由鄧可夫經營之資源回收場內，以2,500 元之低價
    兜售，李政龍意圖供行使之用，為增警方查贓之困難，竟冒
    稱「張志昇」名義，在鄧可夫提供其執行回收業務而保管持
    有之收受物品、舊貨、五金廢料或廢棄物登記簿上虛偽填載
    不實之姓名、住址及身分證統一編號，表彰該電視係「張志
    昇」所出售之意，提出並加以主張，足生損害於公眾。
四、案經屏東縣警察局報請及臺灣屏東地方法院檢察署檢察官自
    動檢舉偵查起訴。
    理  由
一、證據能力部分：
  (一)按被告以外之人於偵查中向檢察官所為陳述，除顯有不可信
    之情況者外，得為證據，刑事訴訟法第159 條之1 第2 項定
    有明文。偵查中對被告以外之人（包括證人、鑑定人、告訴
    人、被害人及共同被告等）所為之偵查筆錄，或被告以外之
    人向檢察官所提之書面陳述，性質上均屬傳聞證據。惟現階
    段刑事訴訟法規定檢察官代表國家偵查犯罪、實行公訴，依
    法其有訊問被告、證人及鑑定人之權，證人、鑑定人且須具
    結，而實務運作時，檢察官偵查中向被告以外之人所取得之
    陳述，原則上均能遵守法律規定，不致違法取供，其可信度
    極高，職是，被告以外之人前於偵查中已具結而為證述，除
    反對該項供述得具有證據能力之一方，已釋明「顯有不可信
    之情況」之理由外，不宜遽指該證人於偵查中之陳述不具證
    據能力。經查，證人鄧永隆於偵查中向檢察官所為之陳述，
    業經證人依法具結，被告復均未抗辯該審判外陳述有何顯不
    可信之情況，且證人鄧永隆復經到庭接受被告方面之對質詰
    問，本院審酌上揭證人陳述時之外在環境，並無何顯不可信
    之情況，揆諸上開說明，應認證人鄧永隆於偵查中向檢察官
    所為之陳述，得為證據，具有證據能力。
  (二)按被告以外之人於審判外之陳述，雖不符刑事訴訟法第159
    條之1 至第159 條之4 規定，而經當事人於審判程式同意作
    為證據，法院審酌該言詞陳述或書面陳述作成時之情況，認
    為適當者，亦得為證據；當事人、代理人或辯護人於法院調
    查證據時，知有該法第159 條第1 項不得為證據之情形，而
    未於言詞辯論終結前聲明異議者，視為有前項之同意，該法
    第159 條之5 業已明揭其旨。本件公訴人、被告及其辯護人
    均對於鄧可夫、黃松妹、梁莉玲於警詢時之陳述、扣押筆錄
    、扣押物品目錄、贓物認領保管單、「收受物品、舊貨、五
    金廢料或廢棄物登記表」影本、中華電信公司南區電信分公
    司屏東營運處99年4 月6 日屏服字第0990000020號函及本案
    行動電話門號0000000000號通訊監察譯文、本院依職權製作
    被告警詢及偵訊譯文、法務部調查局99年1 月28日調科參字
    第09900034580 號及同年2 月26日調科參字第09900074170
    號聲紋鑑定報告書、中華電信股份有限公司屏東營運處99年
    11月3 日屏服一股(99)字第00014 號查詢電話資料函復單等
    證據，均未爭執其證據能力，本院並審酌該證據作成時之情
    況，認為並無不適當者，依上開說明，均認應有證據能力。
二、認定犯罪事實之理由及證據：
  (一)販賣第一級毒品部分：
  1.訊據被告固坦認曾使用門號0000000000行動電話，且上開通
    訊監察譯文所示編號45為其對話，編號39-3係其所傳送之簡
    訊，惟否認有何販賣第一級毒品予鄧永隆之犯行，辯稱：
    伊於96年8 月向證人梁莉玲借用上開門號0000000000號行動
    電話，但業於97年2 月即歸還，嗣後係由姓名年籍不詳綽號
    「明忠」之男子持用，譯文編號45及編號39-3部分，均係伊
    暫時向「明忠」借用，通聯完後隨即歸還，至「明忠」持該
    電話與何人聯絡、聯絡何事，均與伊無涉；伊於97年2 月
    16日至同年4 月2 日間，均在花蓮縣其胞妹所在地工作，自
    無在屏東與他人進行毒品交易之可能；天仁醫院附近並無
    公墓，自無從在該處販賣毒品予鄧永隆等語。惟查被告之辯
    解有下列前後矛盾或與事理不合之處：
  (1)有關被告辯稱上開行動電話門號0000000000號與其無涉一節
    ：
  就該門號於97年3 月間係何人持用部分，被告先於97年10月
    23日警詢時供稱通訊監察譯文編號第26號以下均係「明忠」
    向伊借手機撥打予證人鄧永隆等語（本院製作譯文第57頁參
    照），隨即於同日警、偵訊中又改稱是通訊監察譯文編號第
    45號係伊向「明忠」借該手機來使用等語（同上譯文第59頁
    、第64頁參照），復於97年12月19日偵訊中供稱當時該電話
    係為朋友借去使用等語（同上譯文第69頁參照），又於98年
    11月20日本院準備程序中供稱伊於97年2 月間將該門號歸還
    梁莉玲後已不知為誰所用等語（本院卷第64頁參照），前後
    就何人持用該手機之供述屢次反覆，顯有矛盾而難以遽採。
  況被告持用該電話門號自96年8 月2 日申請時起迄其所稱歸
    還梁莉玲之97年2 月間至少有半年之久，但於偵查中並未陳
    明曾向梁莉玲借用之事實，僅言及與「明忠」間之借用關係
    ，顯有極力撇清該門號長期由其持用之事實，亦見其供述內
    容有為己卸責之情，而難以採信。
  就其於97年2 月之後有無使用該電話門號部分，被告於99年
    12月15日本院審判程序中供稱自97年2 月歸還梁莉玲後，即
    不曾使用等語（本院卷第207 頁背面參照），亦核與其於前
    揭警、偵訊中，及於100 年2 月16日本院審判程序中供承通
    訊監察譯文編號第45號係伊之對話等語（本院卷第273 頁背
    面參照）相悖，足認其供述顯屬不實。
  被告一再辯稱其於97年2 月份已將上開0000000000號電話返
    還證人梁莉玲，但此已為梁莉玲當庭否認，而該門號為預付
    卡，有中華電信股份有限公司屏東營運處99年11月3 日屏服
    一股(99)字第00014 號查詢電話資料函復單在卷可證，不論
    為何人使用，均難認將對證人梁莉玲增生負擔，衡情梁莉玲
    自無必要虛偽證言，是亦見被告所辯不實。再被告若主動歸
    還上開電話，而自身又常有使用電話之需求，衡情應係另有
    一電話可用，但其又稱因無電話可用，方向「明忠」借用等
    語，可見其不可能無故自行歸還電話，是足見其所辯與常理
    不符。
  被告於97年10月23日警詢中，業就上開通訊監察譯文編號第
    26號部分，坦認係伊與證人鄧永隆間之對話之情（本院製作
    之譯文第53頁至第54頁參照）；雖其後隨即翻異前詞，改稱
    係「明忠」與鄧永隆間之對話等語，又稱該對話係鄧永隆與
    伊債務糾紛之事（上開譯文第54頁參照），然如若係伊與鄧
    永隆間之債務問題，衡情鄧永隆當無由與「明忠」談論之理
    ，復參酌譯文編號26號所示該段對話之內容係鄧永隆謂：「
    我再拿1000元同樣的」等語，亦顯非被告所稱係欠債還錢之
    對話。是足認被告供述不一與前後矛盾，實欲卸責之情。由
    此益見與鄧永隆對話之人應係被告無誤。
  綜上所述，被告既自承通訊監察譯文編號第26號、第45號等
    為其通訊之內容，復坦認該行動電話門號0000000000號係證
    人梁莉玲為其申辦，而被告所辯有「明忠」向其借用電話與
    鄧永隆通話等語，顯無可採，可見自該門號於96年8 月間申
    辦伊始，迄為警查獲時，該門號均為被告持用，則該門號通
    訊監察譯文編號第26號至第34號自亦係被告與他人通訊之內
    容無訛。
  (2)有關被告辯稱伊不在屏東縣一節：
  被告就伊在花蓮工作之時間屢次供述不一，先後於答辯狀陳
    稱係於97年2 月16日至同年5 月2 日（本院卷第52頁、第67
    頁參照），及於本院準備程序中改稱係97年2 月16日至同年
    4 月2 日（本院卷第63頁背面參照），其間已有1 個月之差
    距，是其所辯，已非無疑。
  被告於本院審理中自承於97年3 月28日、29日均在屏東縣，
    並使用上開行動電話門號0000000000號與訴外人洪華榮聯絡
    （本院卷第273 頁背面至第274 頁參照），則被告辯稱伊於
    97年2 月16日至同年4 月2 日均在花蓮縣，而不在屏東縣一
    情，即難採認。
  況被告辯稱伊因家裡有事，而於97年3 月28日、29日各自花
    蓮往返屏東一趟，每次停留在屏東之時間約2 、3 小時等語
    （本院卷第273 頁背面至第274 頁參照），參諸花蓮往返屏
    東所需時間非短，連日往返又只停留2 、3 小時，所耗費之
    交通時間、金錢成本與其停留時間顯不相當，實悖乎常理；
    縱確有此情，被告顯因重大事由而必須連日來回，被告卻始
    終未曾提出合理解釋，實難採信伊當時確在花蓮工作之情。
  再以被告原於本院審理時始終否認其97年3 月間人曾在屏東
    ，直至參照其偵訊中確實供承通訊監察譯文編號第45號確係
    伊與他人之對話等語（本院製作之譯文第66頁參照）後，始
    坦承伊於上開2 日身在屏東等語，足認被告之供詞刻意避重
    就輕，意圖脫免之情。是亦足認被告陳稱伊於97年2 月至4
    月間在花蓮工作乙事，亦屬虛妄。
  被告辯稱伊人在花蓮其胞妹處工作等語，雖經本院合法傳喚
    證人即被告之胞妹李慧玲到庭，惟其既當庭聲明拒絕證言（
    本院卷第207 頁參照），是亦無從為有利於被告之認定，附
    此敘明。
  (3)至被告辯稱天仁醫院附近並無公訴意旨所指之公墓一情，然
    細繹上開通訊監察譯文，編號第26號中買賣雙方原係約在內
    埔墓園（警卷第10頁參照）；嗣於通訊監察譯文編號第32號
    之通話中提及天仁醫院時，亦係通話之一方告知另一方行車
    路線會經過天仁醫院（警卷第16頁參照），又於編號第33號
    、第34號之通話中，雙方所約定之位置係在內埔農會附近，
    是足認該通聯中買賣雙方所約定之地點與天仁醫院附近有無
    公墓一情實無關係，自亦無從作為對被告有利之認定。
  (4)至被告固辯稱通訊監察譯文編號第26至第30部分並非渠所為
    之對話等語，惟經本院委由法務部調查局鑑定被告聲紋與上
    開通訊監察譯文編號第26至第30部分之對話錄音部分，經該
    局先後2 次告知被告於接受錄音採樣時，因發音不自然，不
    符合聲紋特徵比對基礎而無法鑑析，有該局99年1 月28日調
    科參字第09900034580 號及同年2 月26日調科參字第099000
    74170 號聲紋鑑定報告書在卷可查（本院卷第89頁、第93頁
    參照），故亦無從為對被告有利之認定，附此敘明。
  (5)又被告雖屢次陳稱於警詢時為警恐嚇、威逼，於偵訊時遭檢
    察官利誘，然經本院依職權自警、偵訊之錄音、錄影內容重
    新製作被告警、偵訊時之譯文，並無恐嚇、威逼或利誘之情
    事，是被告所辯此節，亦無足採。
  (6)綜上，被告辯解既有上開矛盾及不合事理之處，自無足採信
    。
  2.按告訴人、證人之陳述有部分前後不符，或相互間有所歧異
    時，究竟何者為可採，法院仍得本其自由心證予以斟酌，非
    謂一有不符或矛盾，即認其全部均為不可採信，尤其關於行
    為動機、手段及結果等細節方面，告訴人之指陳，難免故予
    誇大，證人之證言，有時亦有予以渲染之可能，然其基本事
    實之陳述，若果與真實性無礙時，仍非不得予以採信（最高
    法院74年度台上字第1599號判例意旨參照）。經查：證人鄧
    永隆於99年12月15日本院審理時到庭證稱未曾向被告購買毒
    品等語（本院卷第210 頁背面參照），惟其於當日證述內容
    多半以不知道、不記得、當時神智不清楚等語迴避（本院卷
    第210 頁至第211 頁背面參照），顯見其有意迴護被告之情
    。然鄧永隆於同日證稱伊知悉誣賴他人販毒實係嚴重之事等
    語（本院卷第211 頁參照），則鄧永隆自明知渠於偵訊中指
    證被告販毒一事之嚴重性，當無任意誣陷之理。又參諸鄧永
    隆於97年8 月21日係自願接受檢察官偵訊（本院製作譯文第
    21頁參照），衡情當無神志不清、毒癮發作而無法陳述之情
    ；況依本院製作鄧永隆偵訊譯文所示，鄧永隆當日之證述並
    無脫序或遭受不當訊問之情，是其於偵訊時指證被告販賣毒
    品之證述，當係出自其自由意志無誤。故依前開所述，證人
    鄧永隆固於本院審理時證述避重就輕，有為被告開脫之情，
    然其偵訊時所為之證述顯具任意性，且有關被告販毒之證述
    實已明確，並與通訊監察譯文互核相符，自可採憑。
  3.上開犯罪事實，業經證人鄧永隆於偵訊中結證明確，復有上
    開通訊監察譯文在卷足憑，又衡諸證人鄧永隆雖於偵訊中供
    證其毒品來源係被告李政龍一情，亦未因指證被告販毒而主
    張或因而獲有減刑之寬典，經本院依職權調閱本院97年度訴
    字第832 號卷核閱無誤，復有本院97年度訴字第1387號判決
    附卷可參，足認證人鄧永隆並無設詞構陷被告之虞，其於偵
    訊中之證詞自堪憑信。
  4.按毒品危害防制條例所規定之販賣毒品罪，雖未明示「營利
    之意圖」為其犯罪構成要件，然「販賣」一語，在文義解釋
    上當然已寓含有買賤賣貴，而從中取利之意思存在。且從商
    業交易原理與一般社會觀念而言，販賣行為在通常情形下，
    仍係以牟取利益為其活動之主要誘因與目的。又政府為杜絕
    毒品氾濫，毒害人民甚深，再三宣導民眾遠離毒品、媒體報
    導既深且廣，對於禁絕毒品之政策，應為大眾所熟悉。再政
    府對於查緝施用、轉讓及販賣毒品無不嚴格執行，且販賣毒
    品罪係重罪，若無利可圖，衡情一般持有毒品者，當不致輕
    易將持有之毒品交付他人。況販賣毒品乃違法行為，非可公
    然為之，且有其獨特之販售路線及管道，亦無公定之價格，
    復可任意增減其分裝之數量，而每次買賣之價量，亦可能隨
    時依市場貨源之供需情形、交易雙方之關係深淺、資力、對
    行情之認知、查緝是否嚴緊，及購買者被查獲時供述購買對
    象之可能性風險評估等諸般事由，而異其標準，非可一概而
    論，是販賣之利得，誠非固定，而縱使販賣之人從價差或量
    差中牟利方式雖異，其意圖營利之非法販賣行為仍屬同一。
    故本件被告雖於不詳時間，以不詳之價格販入不詳數量之海
    洛因，而無法計算其販賣海洛因之利得，然倘被告無利可圖
    ，當不可能甘冒被供出來源或被檢警查緝法辦之風險，而平
    價或低價販賣海洛因予證人鄧永隆之理。因此，被告顯有藉
    販賣海洛因予證人鄧永隆以牟利之意圖，應堪認定。
  5.綜上所述，勾稽互核，被告李政龍於事實欄二所示時、地販
    賣第一級毒品海洛因予證人鄧永隆之犯行，其事證已臻明確
    ，被告犯行堪以認定，應依法論處。
  (二)行使偽造私文書部分：
    訊據被告李政龍就上開事實欄三部分之犯行均坦承不諱（本
    院卷第275 頁參照），核與證人鄧可夫、黃松妹於警詢時之
    證述均大致相符，並有扣押筆錄、扣押物品目錄表、贓物認
    領保管單1 紙、採證照片1 張、「收受物品、舊貨、五金廢
    料或廢棄物登記表」影本1 紙等在卷可查，堪認被告上開不
    利於己之任意性自白與事實相符，堪採信為證據，故就事實
    欄三部分，事證已臻明確，被告犯行洵足認定，應依法論處
    。
  (三)綜上，被告犯行均堪認定，應依法論科。
三、新舊法比較：
    按行為後法律有變更者，適用行為時之法律。但行為後之法
    律有利於行為人者，適用最有利於行為人之法律，刑法第2
    條第1 項定有明文。次按海洛因為毒品危害防制條例第2 條
    第2 項第1 款所稱之第一級毒品。又該條例第4 條第1 項已
    於98年5 月20日修正公布，並業已生效施行，其法定刑，修
    正前為：「處死刑或無期徒刑；處無期徒刑者，得併科新臺
    幣1 千萬元以下罰金。」，修正後為：「處死刑或無期徒刑
    ；處無期徒刑者，得併科新臺幣2 千萬元以下罰金。」，比
    較新舊法，以修正前規定對行為人有利，是依前揭說明，應
    適用修正前毒品危害防制條例第4 條第1 項之規定。
四、論罪科刑
  (一)按海洛因為毒品危害防制條例第2 條第2 項第1 款所稱之第
    一級毒品。是核被告就事實欄二部分所為，係犯毒品危害防
    制條例第4 條第1 項之販賣第一級毒品海洛因罪；就事實欄
    三部分所為，係犯刑法第216 條、第210 條行使偽造私文書
    罪，至被告偽造「張志昇」署名，屬於偽造私文書之階段行
    為；偽造私文書之低度行為，復為較高度之行使犯行所吸收
    ，俱不另論罪，併予敘明。
  (二)就事實欄二部分犯行，被告先非法持有第一級毒品，進而販
    賣，其持有之低度行為應被販賣之高度行為所吸收，不另論
    罪。
  (三)被告所犯上開販賣第一級毒品罪及行使偽造私文書罪，犯意
    各別、時地互殊，且犯罪構成要件不同，應予分論併罰。
  (四)刑之加重減輕：
  1.被告有如事實欄所述之前案犯罪紀錄，此有臺灣高等法院被
    告前案紀錄表及臺灣屏東地方法院檢察署刑案資料查註紀錄
    表各1 份在卷可按，其於受有期徒刑之執行完畢，5 年內故
    意再犯本件均為法定本刑有期徒刑以上之各罪，均構成累犯
    ，然就其販賣第一級毒品之法定刑為死刑及無期徒刑部分，
    依法均不得加重，至行使偽造私文書部分，仍依法加重其刑
    。
  2.被告雖為販賣第一級毒品海洛因之犯行，然其販賣第一級毒
    品之量僅價值1000元，如科予被告販賣第一級毒品罪之法定
    最低度刑即無期徒刑，將使被告人身自由遭受長期之剝奪，
    對其個人權益影響至鉅，與其所犯情節相互權衡之下，恐有
    刑罰過苛之虞，而非全無可值同情憫恕之處，本院審酌上情
    ，認被告所涉販賣第一級毒品罪部分，認應適用刑法第59條
    酌減其刑。
  3.綜上，被告所涉販賣第一級毒品之犯行同有刑度加重與減輕
    事由之部分，應依刑法第71條第1 項之規定，先加後減之。
  (五)量刑：
  1.事實欄二部分：
    爰審酌被告有如事實欄所示之犯罪科刑紀錄，素行不佳，且
    無視於我國政府禁絕毒害之堅定立場，僅圖一己私人經濟利
    益，明知毒品具有成癮性、濫用性，對社會深具危害，任將
    海洛因賣予他人，致使買受之吸毒者更加產生依賴性及成癮
    性，戕害國民健康與社會治安；被告尚值壯年，不思正當工
    作營生，竟為謀個人私利，無視於政府制定毒品危害防制條
    例之立法美意，及毒品對於自身健康之戕害及國家對於杜絕
    毒品犯罪之禁令，販賣第一級毒品海洛因，並造成毒品之流
    通及助長泛濫，而購買毒品者，甚多因施用毒品之結果，減
    低工作能力，且一般均無正當工作收入，若非尋求親友經濟
    奧援，常會藉竊盜、搶奪等行為或再將購入之毒品重新販出
    牟利，以資作購買毒品費用，是被告惡性不可謂不重，犯後
    復始終否認犯行，未見悔悟；惟所販賣僅只1 次、數量亦寡
    等一切情狀，量處如主文所示之刑，以示懲儆。
  2.事實欄三部分：
    爰審酌被告素行不佳，不思以正當方式賺取所需，竟竊取他
    人財物，於事後為免遭警循線追查，而竟以他人名義填寫資
    源回收場之物品來源登記簿冊並執以行使之，以此方式增加
    員警事後追贓之困難，所為實屬不該，然兼衡其犯後已先於
    其所犯竊盜案件（本院97年度易字第1151號）審理中結證後
    供承係伊所犯，然於本案審理中又先否認犯行，嗣於本院10
    0 年2 月16日審判期日時始坦承犯行等一切情狀，量處如主
    文所示之刑，並與前揭所示之刑定其應執行刑。
  (六)沒收部分：
  1.按犯販賣毒品罪者，其犯罪所得之財物均沒收之，係採義務
    沒收主義。故販賣毒品所得之對價，不問其中成本若干，利
    潤多少，均應全部諭知沒收，貫徹政府查禁煙毒之決心，以
    符立法本旨，亦有最高法院91年度臺上字第2419號判決意旨
    可供參照。被告販賣第一級毒品海洛因所得之財物共1000元
    ，應依毒品危害防制條例第19條第1 項義務沒收主義之規定
    ，亦併予宣告沒收之。
  2.未扣案行動電話門號0000000000號之SIM 卡，雖係證人梁莉
    玲以其名義申辦，惟被告自承係伊委託梁莉玲為其申辦等語
    （本院卷第125 頁背面參照），核與證人梁莉玲證稱該門號
    自始即交付被告，並供被告使用，嗣後被告亦未歸還等情相
    符（本院卷第213 頁至第214 頁背面參照），堪認該SIM 卡
    係被告所有之物；該門號確係供本案販賣毒品之用，亦有前
    開通訊監察譯文附卷可稽，爰依毒品危害防制條例第19條第
    1 項規定，併諭知沒收。至該SIM 卡於本案聯絡販賣毒品時
    所置放之行動電話，既未扣案，亦無從證明該行動電話亦係
    被告所有，爰不併予諭知沒收。
  3.另被告於鄧可夫經營之資源回收場所置之「收受物品、舊貨
    、五金廢料或廢棄物登記表」簿冊上，所偽造之「張志昇」
    署名1 枚，依刑法第219 條規定，不問屬於犯人與否，應宣
    告沒收，附此敘明。
據上論斷，應依刑事訴訟法第299 條第1 項前段，毒品危害防制
條例第4 條第1 項（修正前）、第19條第1 項，刑法第2 條前段
、第11條前段、第216 條、第210 條、第47條第1 項、第59條、
第51條第5 款、第9 款、第219 條，判決如主文。
本案經檢察官曾士哲到庭執行職務
中    華    民    國   100    年    3     月    9     日
                  刑事第四庭    審判長法  官  莊鎮遠
                                      法  官  蔡玉雪
                                      法  官  李謀榮
以上正本證明與原本無異。
如不服本判決應於收受判決後10日內向本院提出上訴書狀，並
應敘述具體理由；其未敘述上訴理由者，應於上訴期間屆滿後
20日內向本院補提理由書（均須按他造當事人之人數附繕本）
「切勿逕送上級法院」。
中    華    民    國   100    年    3     月    9     日
                                      書記官  蔡進吉
附錄本件論罪科刑法條：
中華民國刑法第210條
偽造、變造私文書，足以生損害於公眾或他人者，處5 年以下有
期徒刑。
中華民國刑法第216條
行使第210 條至第215 條之文書者，依偽造、變造文書或登載不
實事項或使登載不實事項之規定處斷。
修正前毒品危害防制條例第4 條
製造、運輸、販賣第一級毒品者，處死刑或無期徒刑；處無期徒
刑者，得併科新台幣1 千萬元以下罰金。
製造、運輸、販賣第二級毒品者，處無期徒刑或7 年以上有期徒
刑，得併科新台幣7 百萬元以下罰金。
製造、運輸、販賣第三級毒品者，處5 年以上有期徒刑，得併科
新台幣5 百萬元以下罰金。
製造、運輸、販賣專供製造或施用毒品之器具者，處1 年以上7
年以下有期徒刑，得併科新台幣1 百萬元以下罰金。
前4 項之未遂犯罰之。